【裁判字號】    97,消債更,180
【裁判日期】    970630
【裁判案由】    更生事件
【裁判全文】
臺灣臺北地方法院民事裁定           97年度消債更字第180號
聲  請  人
即債務人    甲○○
相  對  人
即債權人    台新國際商業銀行股份有限公司
            華南商業銀行股份有限公司
            台北富邦商業銀行股份有限公司
            國泰世華商業銀行股份有限公司
            兆豐國際商業銀行股份有限公司
            渣打國際商業銀行股份有限公司
            陽信商業銀行股份有限公司
            遠東國際商業銀行股份有限公司
            安泰商業銀行股份有限公司
            中國信託商業銀行股份有限公司
            友邦國際信用卡股份有限公司
上列當事人聲請消費者債務清理之更生事件，本院裁定如下：
    主  文
聲請人自中華民國九十七年七月二日十二時起開始更生程序。
命司法事務官進行本件更生程序。
    理  由
一、按法院開始更生程式之裁定，應載明其年、月、日、時，並
    即時發生效力。次按法院裁定開始更生或清算程式後，得命
    司法事務官進行更生或清算程式，必要時得選任律師、會計
    師或其他適當之自然人或法人一人為監督人或管理人。消費
    者債務清理條例第45條第1項、第16條第1項分別定有明文。
二、本件聲請意旨略以：聲請人除薪資所得之收入外，並無其他
    財產，惟其除需支出本人一般生活之開銷，還須負擔父母、
    外籍配偶及女兒生活上之經濟，生活費用尚且不敷使用，更
    遑論清償銀行之債務，故有不能清償債務之情事。且聲請人
    曾於民國（下同）95年4月27依「中華民國銀行公會會員辦
    理消費金融案件無擔保債務協商機制」請求最大債權人台新
    銀行共同協商債務清償方案，並於95年5月12日協商成立，
    每月應繳金額新台幣（下同）26,667元，惟聲請人之薪資有
    限，生活本入不敷出，遂於96年5月起未依協商條件清償債
    務，是聲請人履行協商顯有重大困難，而此實係客觀上確有
    不可歸責於聲請人之事由。且聲請人無擔保或無優先權之債
    務總額未逾12,000,000元，復未經法院裁定開始清算程序或
    宣告破產，爰向本院聲請更生。
三、經查：聲請人所主張之上開事實，業據提出財產及收入狀況
    說明書、債權人清冊、債務人清冊、94及95年度綜合所得稅
    各類所得資料清單、96年度各類所得扣繳暨免扣繳憑單、財
    產歸屬資料清單、財團法人金融聯合徵信中心之當事人綜合
    信用報告-債權人清冊、中華民國銀行公會債務協商機制協
    議書、台新銀行通知函、勞工保險卡、戶籍謄本、薪資證明
    、黃雪琴之出入境許可證、鄧萬春之戶籍謄本、鄧萬春之95
    及96年度綜合所得稅各類所得資料清單、鄧萬春財產歸屬資
    料清單、鄧許宗妹95及96年度綜合所得稅各類所得資料清單
    、鄧許宗妹財產歸屬資料清單等文件各1份為證。此外，本
    件又查無聲請人有消費者債務清理條例第6條第3項、第8條
    或第46條各款所定駁回更生聲請之事由存在，則債務人聲請
    更生，應屬有據；並依上開規定命司法事務官進行本件更生
    程式，爰裁定如主文。
中    華    民    國    97    年    6     月    30    日
                  民事第五庭    法  官  周祖民
以上正本係照原本作成
本件不得抗告
中    華    民    國    97    年    6     月    30    日
                                書記官  王文心


司法院資訊處製作；財團法人民間司法改革基金會備份。
